tr: Tüy renklendirme stili: Karışık renkler; Çok renkli karışım; Doğal çizgili; Ombre / geçişli; Düz; Benekli; Ucu boyalı; İki tonlu; Diğer
es: Estilo de coloración de las plumas: Colores surtidos; Mezcla multicolor; Rayado natural; Ombré / degradado; Sólido; Moteado; Puntas teñidas; Dos tonos; Otro
cs: Styl zbarvení peří: Různé barvy; Vícebarevný mix; Přirozené pruhování; Ombre/gradient; Jednobarevné; Skvrnité; Barvené špičky; Dvoubarevné; Jiné
bg-BG: Стил на оцветяване на перата: Различни цветове; Многоцветен микс; Естествени ивици; Омбре / преливка; Едноцветно; На петна; С боядисани връхчета; Двуцветно; Друго
it: Stile di colorazione delle piume: Colori assortiti; Mix multicolore; Striatura naturale; Ombré/sfumato; Tinta unita; A macchie; A punte tinte; Bicolore; Altro
lt-LT: Plunksnų spalvinimo stilius: Įvairios spalvos; Kelių spalvų mišinys; Natūralūs dryžiai; Ombre / pereinanti; Vienspalvė; Taškuota; Dažytais galiukais; Dvispalvė; Kitas
pt-BR: Estilo de coloração as penas: Cores sortidas; Mistura multicolorida; Listras naturais; Ombré/gradiente; Sólida; Manchada; Ponta tingida; Dois tons; Outros
ro-RO: Stilul de colorare a penelor: Culori asortate; Mix multicolor; Striații naturale; Ombre / degrade; Uniformă; Pătat; Cu vârf vopsit; În două tonuri; Altele
pl: Styl ubarwienia piór: Mieszane kolory; Wielokolorowa mieszanka; Naturalne prążki; Ombre / gradient; Jednolity; W kropki; Z barwionymi końcówkami; Dwukolorowy; Inny
ru: Стиль окраски перьев: Разные цвета; Мультиколор; Природный полосатый окрас; Омбре / градиент; Однотонный; Пятнистый; С окрашенными кончиками; Двухцветный; Другое
de: Stil der Federfärbung: Verschiedene Farben; Mehrfarbiger Mix; Natürliche Streifung; Ombré / Farbverlauf; Einfarbig; Gepunktet; Spitzengefärbt; Zweifarbig; Sonstiges
nl: Veer kleuring stijl: Diverse kleuren; Meerkleurige mix; Natuurlijke streping; Ombre / gradiënt; Effen; Gevlekt; Puntgeverfd; Tweekleurig; Overig
zh-TW: 羽毛著色樣式: 綜合顏色; 多色混合; 自然條紋; 漸層 / 漸變; 單色; 斑點; 尖端染色; 雙色; 其他
hu: Tollszínezési stílus: Vegyes színek; Többszínű keverék; Természetes csíkozás; Ombre / színátmenetes; Egyszínű; Pöttyös; Végén festett; Kéttónusú; Egyéb
vi: Kiểu nhuộm màu lông vũ: Màu sắc đa dạng; Phối nhiều màu; Vằn tự nhiên; Ombre / chuyển màu; Đơn sắc; Đốm; Nhuộm đầu lông; Hai tông màu; Khác
ko: 깃털 색상 유형: 혼합 색상; 멀티컬러 혼합; 자연스러운 줄무늬; 옴브레 / 그라데이션; 단색; 점박이; 팁 염색; 투톤; 기타
hr-HR: Stil obojenja perja: Različite boje; Višebojna mješavina; Prirodne pruge; Ombre / prijelaz boja; Jednobojno; Točkasto; Obojeni vrhovi; Dvobojno; Ostalo
sv: Fjäderfärgningsstil: Blandade färger; Flerfärgad blandning; Naturligt randig; Ombré/gradient; Enfärgad; Prickig; Färgad topp; Tvåfärgad; Övrigt
en: Feather coloration style: Assorted colors; Multicolor mix; Natural barring; Ombre / gradient; Solid; Spotted; Tip-dyed; Two-tone; Other
pt-PT: Estilo de coloração de penas: Cores sortidas; Mistura multicolor; Padrão natural de barras; Ombré/gradiente; Sólido; Com manchas; Pontas tingidas; Dois tons; Outro
zh-CN: 羽毛染色风格: 什锦颜色; 多色混合; 自然条纹; 渐变 / 晕染; 纯色; 斑点; 尖端染色; 双色; 其他
el: Στυλ χρωματισμού φτερών: Διάφορα χρώματα; Πολύχρωμο μείγμα; Φυσικές ραβδώσεις; Όμπρε / ντεγκραντέ; Μονόχρωμο; Με βούλες; Βαμμένο στις άκρες; Δίχρωμο; Άλλο
nb: Fjærfargestil: Blandede farger; Flerfarget blanding; Naturlig striping; Ombré / gradient; Ensfarget; Flekkete; Farget tupp; Tofarget; Annet
sk-SK: Štýl sfarbenia peria: Zmes farieb; Viacfarebná zmes; Prirodzené pruhovanie; Ombré/prechod; Jednofarebné; Bodkované; Zafarbené konce; Dvojfarebné; Iný
ja: 羽毛の色彩スタイル: アソートカラー; マルチカラーミックス; ナチュラルな縞模様; オンブレ / グラデーション; 無地; スポット模様; 先端染め; ツートン; その他
th: สไตล์การทำสีขนนก: คละสี; ผสมหลายสี; ลายแถบธรรมชาติ; ออมเบร / ไล่สี; สีพื้น; ลายจุด; ย้อมปลาย; ทูโทน; อื่นๆ
sl-SI: Slog obarvanosti perja: Različne barve; Večbarvna mešanica; Naravne proge; Ombre / prelivanje; Enobarvno; Pikčasto; Obarvane konice; Dvobarvno; Drugo
fr: Mode de coloration des plumes: Couleurs assorties; Mélange multicolore; Rayures naturelles; Ombré/dégradé; Uni; Tacheté; Pointes teintes; Bicolore; Autre
fi: Höyhenten värityyli: Lajitellut värit; Monivärisekoitus; Luonnollinen juovitus; Liukuvärjätty / gradientti; Yksivärinen; Pilkullinen; Kärjestä värjätty; Kaksivärinen; Muu
da: Fjerfarvningsstil: Blandede farver; Flerfarvet blanding; Naturlig stribet; Ombré / overgang; Ensfarvet; Plettet; Spidsfarvet; Tofarvet; Andet